

JHONNY IRIARTE

Ingeniero Financiero

Soy Jhonny Iriarte Condori, tengo 29 años y me caracterizo por mi dinamismo, alegría y perseverancia. Mi pasión por aprender y enfrentar desafíos me impulsa constantemente. Estoy entusiasmado por aportar mi energía a equipos colaborativos y aprovechar nuevas oportunidades.

Contacto

+591 74320607

iriarte.condori.jhonny25@gmail.

https://jhonnyiriarte.netlify.app

tiquipaya zn, ciudad de los

Educación

Ing. Financiera

Universidad Mayor de San Simon 2014-2021

123 Cochabamba calle., calama

Dipl. Banca y Riesgos
 Financieros

Postgrado de la facultad de ciencias economicas

2021-2022

Av. José Ballivian y Calle Chuquisaca

Habilidades

Organización

comunicación

trabajo en equipo

cumplir los plazos

pensamiento crítico

Experiencia

Digital NetWork.srl

Responsable de almacén y técnico operativo

Dic 2011 - Ago 2022

Participé en la parte administrativa como miembro de Recursos Humanos, encargado específicamente de los inventarios. También participé en la primera auditoría de ISO y OSHAS, demostrando responsabilidad, compromiso y honestidad en el desempeño de mis funciones.

SALCEDO PRO

Administración de redes sociales

Dic 2018 - agosto 2019

Como contratista independiente, desempeñé un papel crucial al crear y gestionar publicaciones para plataformas como Facebook, TikTok e Instagram. Además, mi contribución se extendió a la estructuración del modelo de negocio, aportando ideas que impulsaron su desarrollo y crecimiento.

Nerds OnSite

Administración de servicios digitales

Dic 2018 - agosto 2023

Trabajé como contratista independiente en la implementación y administración del modelo de negocio Zabbix, asegurando su eficiencia y adaptación a las necesidades del cliente.

Idiomas

Quechua Ingles Español

Reference

Ing Boris F. Alfaro Bazan Regente regional Digital NetWork.srl Telef. (591-4) 4123668